Inventaris van het archief van het geslacht Asser, (1610) 1797-1940
Nationaal Archief, Den Haag
- PAPIEREN VAN TOBIAS MICHAEL CAREL ASSER (1838-1913), VII
  - RAADADVISEUR BIJ HET MINISTERIE VAN BUITENLANDSE ZAKEN 1875-1913, D
    - Vertegenwoordiging van de Nederlandse regering., 2
      - Bij de Eerste Vredesconferentie. 1899., f
        - Concepten van verslagen van vergaderingen van de derde commissie van de eerste vredesconferentie, met ingekomen rapporten en correcties., 1899.; 284; 1 pak
          Asser was voorzitter van de redactiecommissie van deze commissie.
        - Vergaderstukken van de Vredesconferentie, met nadere nota's., 1899-1900.; 285; Gedrukt; 1 pak
        - Briefwisseling van Asser over het verloop van de conferentie en over het door deze conferentie ingestelde Permanente Hof van Arbitrage, met tijdschriftartikelen., 1899-1900.; 286; 1 omslag
        - Concept-tekst van een redevoering van Asser, uit te spreken op de conferentie als voorzitter van het Institut de Droit International., Augustus 1899.; 287; 1 omslag
        - "Droit ou Interêt?", tekst van een adres, uitgesproken door Asser tijdens de conferentie naar aanleiding van het uitbreken van de Boerenoorlog., 1899.; 288; 1 omslag
          Fragment, met concept.
        - Ingekomen brief van G. Moynier houdende verzoek aan Asser om bij de regering van Mexico, ondertekenaar van op de Vredesconferentie aangenomen wijzigingen van de Conventie van Genève van 1864 inzake het zee-oorlogsrecht, aan te dringen op ondertekening van de Geneefse conventie., 20 maart 1905.; 289; 1 stuk
        - Foto van de Turkse delegatie., Z.j.; 290; 1 stuk
          Niet raadpleegbaar
      - In het Permanente Hof van Arbitrage. 1899-1913., g
        - Stukken betreffende een arbitrage van Asser, voorzitter van het Permanente Hof over een geschil tussen Rusland en de Verenigde Staten na de inbeslagname van Amerikaanse schepen door Rusland bij robbenvangst in de Beringstraat, met retroacta., 1895-1903.; 291-295
          - Briefwisseling. 1899-1903., 291; 1 pak
          - Pleidooien, met bijlagen. 1895-1902., 292; 1 pak
          - Aantekeningen van Asser, gemaakt tijdens de procesvoering. September 1902 en z.j., 293; 1 omslag
          - Arbitrage-uitspraken, met concepten. Oktober, november 1902., 294; 1 omslag
          - Ingekomen krante-artikelen. Oktober-december 1902., 295; 1 omslag
        - Stukken betreffende een pleidooi van Asser voor het Hof ten behoeve van vertegenwoordigers der Zuid-Afrikaanse Republiek., December 1901.; 296; 1 omslag
        - Ingekomen teksten van de conventie inzake internationale arbitrage, met lijsten van leden van het Hof., 1901-1908.; 297; Gedrukt; 1 omslag
        - Stukken betreffende zijn deelname in een arbitragecommissie in een geschil tussen de Verenigde Staten en Mexico over een door de Verenigde Staten geclaimde rente uit een in Californië berustend pieus fonds., 1902.; 298-300
          - Briefwisseling van Asser, met foto's van het Hof., 298; 1 omslag
          - Pleidooien van de partijen. Gedrukt., 299; 1 omslag
          - Protocollen van zittingen van de commissie, met aantekeningen van Asser en ingekomen concepten van vonnissen van de leden., 300; 1 pak
        - Stukken betreffende de bouw van het Vredespaleis in Den Haag., 1903-1907.; 301-303
          - Stukken betreffende Assers lidmaatschap van een commissie van advies inzake de voorbereiding van de bouw en de inrichting van een gebouw voor het Permanente Hof. 1903-1906., 301; 1 omslag
          - Ingekomen kranteberichten en brochures over de voorbereiding van de bouw van het Vredespaleis en de eerste-steenlegging. 1904-1907., 302; 1 omslag
          - "Revue de l'Institut International d'Art public" houdende afbeeldingen van bekroonde ontwerpen van het Vredespaleis. 1907., 303; 1 deel
        - Stukken betreffende de ratificatie van arbitrageverdragen van Nederland met België en Denemarken., 1904.; 304; 1 omslag
        - Stukken betreffende zijn deelname in een arbitragecommissie in een geschil tussen Duitsland, Engeland en Italië over de preferentie van vorderingen op Venezuela., 1904.; 305; Gedrukt p; 1 omslag
        - Stukken betreffende een arbitrage-uitspraak van het Hof over een geschil tussen Frankrijk en Groot-Brittannië over het voeren van de Franse vlag door dhows uit Moscate., 1904.; 306; Gedrukt; 1 omslag
        - Ingekomen akten en protocollen van een geding tussen Frankrijk, Duitsland en Groot-Brittannië enerzijds en Japan anderzijds over de interpretaties van borgtochten over door het Japanse goevernement afgestane terreinen., 1905.; 307; Gedrukt; 1 omslag
        - Ingekomen adviezen inzake een vordering van Frankrijk op Chili. Fragmenten, met adhesiebetuiging van Asser., September 1906.; 308; 2 stukken
        - Koninklijk Besluit van 17 oktober 1906, nr. 31, houdende herbenoeming van Asser tot lid van het Hof. Afschrift, met begeleidingsbrief van het ministerie van Buitenlandse Zaken., 17, 30 oktober 1906.; 309; 2 stukken
        - Teksten van algemene arbitrageverdragen tussen Mexico en Italië en Italië en Argentinië. Gedrukt., 18 september, 16 oktober 1907.; 310; 2 stukken
        - Ingekomen tekst van een redevoering van Elihu Root, senator in de Verenigde Staten, over de verplichtingen van de Verenigde Staten met betrekking tot de tollen in het Panama-kanaal. Gedrukt., 1913.; 311; 1 deeltje
      - Bij de Tweede Vredesconferentie. 1903-1913., h
        - Stukken betreffende de conferentie., 1)
          - Stukken betreffende de voorbereiding van de conferentie, de samenstelling van de Nederlandse delegatie en de vaststelling van haar standpunt., 1904-1907.; 312; 1 omslag
          - Krante-artikelen over de conferentie., 1906-1907.; 313; 1 omslag
          - Briefwisseling van Asser met medeleden van de Nederlandse delegatie en het ministerie van Buitenlandse Zaken over de stellingname van de delegatie, met tekst van een redevoering van Asser over internationale arbitrage., Juni- juli 1907.; 314; 1 omslag
          - Vergaderstukken van de Tweede Vredesconferentie, met ingekomen nota's en concepten van nota's van Asser., Juni-september 1907.; 315-324; 10 pakken
            - Stukken betreffende de plenaire vergadering., 315
            - Stukken betreffende de eerste commissie: volkenrecht., 316-321
              - De eerste commissie plenair., 316
              - De eerste subcommissie: internationale rechtspraak., 317-320
                - De eerste subcommissie plenair., 317
                - Onderzoekingscommissie A: internationale arbitrage., 318
                - Onderzoekingscommissie B: het internationaal Gerechtshof., 319
                - Onderzoekingscommissie C: het internationaal Gerechtshof., 320
              - De tweede subcommissie: Internationaal Prijzenrecht., 321
            - Stukken betreffende de tweede commissie: oorlogsrecht te land., 322
            - Stukken betreffende de derde commissie: oorlogsrecht ter zee., 323
            - Stukken betreffende de vierde commissie: zeerecht in oorlogstijd., 324
          - Briefwisseling van Asser, gevoerd naar aanleiding van zijn optreden in de conferentie., 1907-1910.; 325; 1 omslag
          - "Courrier de la conférence de Paix", dagblad, uitgegeven door W.T. Stead ter gelegenheid van de Vredesconferentie, nrs. 1-109., Juni-oktober 1907.; 326; 1 pak
          - Ingekomen invitaties, met menukaarten., 1907.; 327; 1 omslag
          - Foto's van een album, geschonken aan koning Oscar II van Zweden door de deelnemers aan de Tweede Vredesconferentie., 1907.; 328; 2 stukken
        - Stukken betreffende propaganda-aktiviteiten., 2)
          - Ingekomen stukken van het Institut International d'Etudes pour la Paix., 1903-1913.; 329; 1 omslag
          - "Le Temps" houdende een artikel van Maxime Leroy over de activiteiten van Asser en de mogelijkheden tot oprichting van een Volkerenbond., 28 april 1908.; 330; 1 stuk
          - "De Tweede Vredesconferentie, een terugblik", brochure van Asser. Proefdruk, met briefwisseling., 1908.; 331; 1 omslag
          - "Minerva, Algemeen Studentenweekblad", uitgegeven ter gelegenheid van een Internationale Feestelijke Studentenbijeenkomst ter gelegenheid van het 13e lustrum van het Delftsch Studentencorps en de te verwachten opening van het Vredespaleis, met "Algemeen Handelsblad" houdende een verslag van de bijeenkomst., 30 december 1912.; 332; 2 stukken
          - Ingekomen stukken betreffende onderhandelingen van de Carnegie-foundation over de organisatie van een derde vredesconferentie en de oprichting van een academie voor internationaal recht., 1912-1913.; 333; 1 omslag
          - Ingekomen gedichten van W.R. Hora Adema, lid van de vereniging "Vrede door Recht". Geschreven., 19 juli 1913.; 334; 1 katern
      - Bij internationale conferenties voor de eenmaking van het wisselrecht. 1908-1912., i
        - Briefwisseling van Asser over de voorbereiding en het verloop van de conferenties en over de codificatie van het internationale wisselrecht., 1908-1912.; 335-337; 3 omslagen
          - 1908-1909, 335
          - 1910, 336
          - 1911-1912, 337
        - Krante-artikelen over de codificatie van het internationale wisselrecht., 1908-1912.; 338; 1 omslag
        - Ingekomen adressen van Nederlandse Kamers van Koophandel naar aanleiding van voorstellen gemaakt ter voorbereiding van internationale conferenties voor de eenmaking van het wisselrecht, met begeleidbrieven van ministeries., 1907-1911.; 339; 1 omslag
        - Ingekomen tijdschriftartikelen over voorstellen omtrent de eenmaking van het internationale wisselrecht, met nationale wetten omtrent het wisselrecht., 1880-1910.; 340; 1 omslag
        - Verslag van het eerste congres voor de eenmaking van het wisselrecht in Den Haag., 1910.; 341; Gedrukt; 1 pak
        - Aantekeningen van Asser, gemaakt tijdens de eerste conferentie voor de eenmaking van het wisselrecht, met ingekomen circulaires over te houden vergaderingen., 1910.; 342; 1 omslag
        - Concept-conventies over het internationale wisselrecht, met ingekomen verslagen van parlementaire debatten uit diverse landen over de aanneming van deze conventies en voorstellen tot wijziging., 1911-1913.; 343; 1 omslag
        - Koninklijk Besluit van 5 juni 1912, nr. 91, houdende benoeming van Asser tot Nederlands gedelegeerde op de tweede conferentie voor de eenmaking van het wisselrecht en chèquerecht. Afschrift, met begeleidbrief van het ministerie van Buitenlandse Zaken., 5, 8 juni 1912.; 344; 2 stukken
        - Vergaderstukken van de tweede internationale conferentie voor de eenmaking van het wisselrecht., Juni-juli 1912.; 345; Gedrukt; 1 pak
        - "L'unification du droit relatif à la lettre de change". Verslagen van de conferenties, door Asser. Overdruk uit de "Revue de Droit International et de Législation Comparée"., 1912.; 346; 2 deeltjes
          deze overdruk is in tweevoud aanwezig.
      - Overige delegaties., j
        - Stukken betreffende zijn lidmaatschap van de commissie tot het afnemen van diplomatieke examens., 1876-1912.; 347-348; 2 omslagen
          - Briefwisseling over het verloop en de regeling van examens, met bijlagen., 347
          - Ingekomen examenopgaven en cijferlijsten., 348
        - Stukken betreffende zijn optreden als Nederlands gedelegeerde bij de internationale conferentie voor de bescherming van onderzeese telefoonkabels., 1882-1883.; 349; 1 pak
        - Stukken betreffende zijn deelname als Nederlands gedelegeerde bij de internationale conferentie omtrent de vrijstelling van douanerechten voor hospitaalschepen van het Rode Kruis in 1904., 1904-1907.; 350; 1 omslag
        - Stukken betreffende de benoeming en de terugtrekking van Asser als Nederlands gedelegeerde in de internationale conferentie voor luchtvaartrecht in Parijs., 1909-1910.; 351; 1 omslag
  - LID VAN DE STAATSCOMMISSIE VOOR HANDELSWETGEVING 1882-1889., E
    - Ingekomen adviezen van Kamers van Koophandel over het te herziene wetboek van Koophandel naar aanleiding van een door de Staatscommissie opgestelde vragenlijst, met concept-rapport van Asser., 1882-1884.; 352; 1 omslag
    - Ingekomen teksten van buitenlandse wetten betreffende het handelsverkeer, met begeleidbrieven., 1865-1886.; 353; 1 omslag
    - Rapporten van de commissie, met aantekeningen en concepten van Asser., 1883-1889.; 354; Geschreven; 1 pak
    - Briefwisseling van Asser met medeleden van de commissie en met het ministerie van Justitie over de werkzaamheden van de commissie., 1885-1890.; 355; 1 omslag
    - Ontwerpen van wetten op de koophandel, met memories van toelichting, gedeeltelijk van aantekeningen voorzien door Asser., 1889.; 356A-356B; Gedrukt; 1 pak
      - Bestanddeel 1., 356A
      - Bestanddeel 2., 356B
  - LID VAN DE RAAD VAN STATE 1893-1913., F
    - Koninklijk Besluit van 5 mei 1893, nr. 9, houdende zijn benoeming tot lid van de Raad van State. Afschrift., 357; 1 stuk
    - Briefwisseling van Asser met medeleden van de Raad van State en met departementen over zijn werkzaamheden in de Raad., 1892-1912.; 358; 1 omslag
    - Concepten van adviezen, uit te brengen door de Raad van State of leden daarvan, opgesteld door Asser, met kladaantekeningen., 1894-1913 en z.j.; 359; 1 pak
      met tafel op de ter sprake gebrachte ontwerpen van wet of Koninklijk Besluit.
    - Stukken betreffende adviezen, uit te brengen door de Raad van State bij verlening van concessies aan de Bell Telephone Maatschappij en de invoering van telefoonwetten., 1897-1912.; 360; 1 omslag
    - Adviezen van Asser over de competentie van de Rijnvaart commissie als rechtsprekende instantie, met bijlagen: artikelen van Asser in de "Nieuwe Rotterdamsche Courant"., Mei 1901, 1911.; 361; 4 stukken
    - Protocol van de plechtige installatie van prins Hendrik van Mecklenburg tot lid van de Raad van State, met aankondigingen van bijwoningen van bijeenkomsten door koningin Wilhelmina., 1901, 1903.; 362; 3 stukken
    - Stukken betreffende adviezen van Asser inzake surséance van betaling bij de indiening van een ontwerp van wet tot wijziging van artikel 226 van de Faillissementswet., April-juni 1902.; 363; 1 omslag
    - Krante-artikelen over de benoeming van Asser tot minister van Staat., September 1904.; 364; 1 omslag
    - Concepten van adviezen, uitgebracht door de Raad van State inzake een wetsontwerp op de aankoop van grond, te schenken aan de Carnegie-stichting voor de bouw van het Vredespaleis., November 1904.; 365; 1 omslag
      vergelijk de inventarisnummers 301-303.
    - Stukken betreffende adviezen van de Raad van State aan Nederlandse regeringsinstanties inzake de neutraliteitspolitiek van het Nederlands-Indische goevernement tijdens de Russisch-Japanse Oorlog, met kranteartikelen., 1904-1905.; 366; 1 omslag
    - Stukken betreffende het lidmaatschap van Asser van de afdeling Geschillen van Bestuur., 1904-1912.; 367; 1 omslag
    - "Geïllustreerd Zondagsblad" houdende een verslag van de opening der Staten-Generaal met een afbeelding van Asser als lid van de Raad van State., 8 oktober 1905.; 368; 1 stuk
    - Ontwerp-advies en voorlopig ontwerp-advies van de Raad van State over de herziening van het Tweede Boek van het Wetboek van Koophandel (zeerecht) met concept., 1909-1910.; 369; 1 pak
    - Ingekomen reglementen van en rapporten over de bibliotheek van de Raad van State, met instructies over brandbestrijding., 1911, 1913.; 370; 1 omslag
  - LID VAN DE STAATSCOMMISSIE VOOR INTERNATIONAAL PRIVAATRECHT 1897-1913, G
    - Stukken betreffende de uitwerking van de ontwerp-verdragen naar aanleiding van de protocollen van de eerste twee conferenties voor internationaal privaatrecht van 1893 en 1894., 1894-1896.; 371; 1 pak
      Gedrukt en van nummers voorzien.
      Met tafel. door Asser.
    - Stukken betreffende de oprichting van de Staatscommissie., 1895-1897.; 372; 1 omslag
    - Briefwisseling van Asser, lid van de commissie., 1897-1912.; 373; 1 omslag
      de namen van de correspondenten zijn opgenomen in de index.
    - Notulen van de commissie., 1897-1900.; 374-376; Gedrukt gehectografeerd getypt geschreven; 3 pakken
      - 1e-7e vergadering. 1897., 374
      - 8e-10e vergadering. 1898., 375
      - 17e-22e vergadering. 1900., 376
        de series notulen van 1899 (11e-16e vergadering) ontbreken.
    - Notulen van bijeenkomsten van de commissie, met concepten.., 1899-1911.; 377; Gedrukt Geschreven; 1 omslag
    - Stukken betreffende de wijziging van het Wetboek van Burgerlijke Rechtsvordering op grond van verdragen, te sluiten naar aanleiding van overeenkomsten, voorgesteld door de tweede conferentie voor het Internationaal Privaatrecht., 1897-1898.; 378; 1 omslag
    - Stukken betreffende de bemoeienissen van de commissie met een verdrag tussen Nederland en België over de regeling van de competentie van rechterlijke uitspraken in beide landen en de uitvoering van uitgesproken vonnissen., 1905-1912.; 379; 1 pak
    - Stukken betreffende adviezen van de commissie aan de minister van Justitie over de privaatrechtelijke belangen van Turkse onderdanen., 1911.; 380; 1 omslag
  - OVERIGE WERKZAAMHEDEN, H
    - Stukken betreffende zijn redacteurschap van de Amsterdamse Studentenalmanak voor 1859., 1858.; 381; 1 omslag
    - Ingekomen uitnodiging voor de ondertekening van een ontwerp-adres ter afschaffing van de slavernij in de Verenigde Staten., Z.j. (ca. 1860).; 382; 1 stuk
    - Adres van burgers van Amsterdam aan J. Messchert van Vollenhove bij diens aftreden als burgemeester van Amsterdam., 30 april 1866.; 383; Gedrukt; 1 stuk
      dit stuk was mede-ondertekend door Asser.
    - Presentielijst van een bijeenkomst van de kiezers-vereniging "De Grondwet" in Amsterdam, houdende vermelding van Asser., 6 oktober 1868.; 384; 1 stuk
    - Briefwisseling met C.Th. van Lijnden van Sandenburg en L.W. van der Does de Willebois naar aanleiding van een verzoek van Van Lijnden van Sandenburg om zitting te nemen in diens kabinet als minister van Justitie., Augustus-september 1879.; 385; 1 omslag
    - Circulaire, houdende een oproep voor de vergadering van de vijfde afdeling voor de Internationale Koloniale en Uitvoerhandelstentoonstelling, samengesteld door voorzitter Asser., 4 januari 1883.; 386; Gedrukt; 1 stuk
    - Ingekomen brieven van G. van Tienhoven over de inrichting van een museum Van der Hoop in Amsterdam., 13 juni 1886 en z.j.; 387; 2 stukken
    - Krante-artikelen over zijn aanwezigheid bij openbare gebeurtenissen rond het Hof., 1890-1908.; 388; 1 omslag
    - Stukken betreffende zijn kandidaatstelling voor de Tweede Kamer door de kiesvereniging "Burgerplicht" in Amsterdam en de intrekking van zijn kandidatuur., 1891.; 389; 1 omslag
    - Stukken betreffende zijn lidmaatschap van de Provinciale Staten van Noord-Holland., 1892-1893.; 390-392
      - Ingekomen ontwerpen van een reglement op de wegen van Noord-Holland met aantekeningen van Asser en wegenreglementen van andere provincies, 1891-1892., 390; 1 omslag
      - Ingekomen agenda's van vergaderingen, met vergaderstukken en aantekeningen van zijn hand. 1892-1893., 391; 1 omslag
      - Ingekomen brieven van Ch. Duijvesteyn, D.E. van Lennep, J.W.M. Schorer, met retroactum: adres van inwoners van Amsterdam en Hilversum. 1890-1893., 392; 4 stukken
    - Stukken betreffende zijn deelname aan een commissie tot aanbieding van een huldeblijk aan koningin Wilhelmina bij haar troonsbestijging., 1894-1898.; 393; 1 omslag
    - Ingekomen brief van W. Wijnaendts Francken-Dyserinck over een door Asser op te stellen verklaring betreffende het vrouwenkiesrecht., 14 september 1911.; 394; 1 stuk
  - ONTVANGST VAN EERBETUIGINGEN, I
    - Ingekomen stukken betreffende zijn benoeming tot ridder in de Leopoldsorde van België., Oktober-november 1883.; 395; 1 omslag
    - Stukken betreffende zijn benoeming tot eredoctor in de rechten door de Universiteit van Edinburgh., 1884.; 396; 1 omslag
    - Briefwisseling naar aanleiding van zijn benoeming tot eredoctor aan de Universiteiten van Bologna en Berlijn., 1886, 1888, 1912.; 397; 3 stukken
    - Ingekomen telegram van C.M. Viruly, consul-generaal van Denemarken houdende gelukwensen voor zijn benoeming tot commandeur in de Eerste Klas Danobrogorde van Denemarken., 14 september 1893.; 398; 1 stuk
    - Ingekomen brief van de Nederlandse gezant in Zweden, houdende zijn benoeming tot ridder in de orde van de Poolster., 15 april 1903.; 399; 1 stuk
    - Kranteberichten, houdende mededeling dat Asser en S. van Houten vijftig jaar geleden een eerste en tweede prijs hadden gewonnen bij een prijsvraag van de juridische faculteit., 8, 10 februari 1908.; 400; 2 stukken
    - Ingekomen circulaire van een huldigingscomité voor de viering van Assers zeventigste verjaardag, met bericht in het Israëlitisch Familienblatt., April, mei 1908.; 401; 2 stukken
    - Correspondentie en krantenberichten over de huldiging van Asser op 19 april 1910 in de Trêves-zaal, ter herdenking van het feit dat hij 50 jaar geleden is gepromoveerd, georganiseerd door de commissie voor het verzamelden van gelden voor het oprichten van een bibliotheek van internationaal privaatrecht als onderdeel van de bibliotheek van het Vredespaleis., Maart-juli 1910.; 402; 1 pak
    - Fiches met titels van voor de bibliotheek van internationaal privaatrecht aan te schaffen boeken., 1910.; 403; 1 omslag
    - Ingekomen telegram van S.E.W. van Eysinga, houdende felicitaties voor de toekenning van de Nobelprijs voor de Vrede aan Asser, met kalender, uitgegeven door de Nobelstichting., 1911, 1912.; 404; 2 stukken
    - Briefwisseling naar aanleiding van zijn benoeming tot eredoctor in de rechten door de Universiteit van Leiden., Juli 1913.; 405; 4 stukken
    - Ingekomen nota van G. Rollin Jacquemijns over de voordracht van Asser voor een decoratie door de keizer van Siam., Z.j.; 406; 1 stuk
    - “Panorama” van 6 augustus 1913 (jaargang 1, nr. 1) waarin ter gelegenheid van zijn overlijden een grote portretfoto is geplaatst van fotograaf Zimmermans, formaat 25,5 x 32,5 cm., met een modern positief., 407; 1 omslag
  - VERZAMELDE STUKKEN, J
    - Brief van J.J. Rochussen aan L.R. Bischoffsheim over zijn onderhandelingen gevoerd als minister van Financiën met A. Rottschildt over door deze te verstrekken leningen aan de staat., 14 februari 1845.; 408; 1 stuk
    - "Voordrachten over den eigendom van voortbrengselen van den geest" door J. Heemskerk., 1856.; 409; Gedrukt; 1 deel
    - Affiche, houdende aankondiging van de openbare verkoping van de panden nr. 222 en 223 aan de Herengracht in Amsterdam., 24 oktober 1859.; 410; Gedrukt p; 1 stuk
      Het stuk is zwaar beschadigd.
    - Wetsontwerp, houdende herziening van de Code du Procédure Civile van België., 1870.; 411; Gedrukt; 1 deel
    - Adressen van de directie der Nederlandsche Rijn-Spoorweg-Maatschappij en van de Raad van Administratie der Hollandsche IJzeren Spoorweg-Maatschappij, gericht aan de minister van Binnenlandse Zaken naar aanleiding van een wetsontwerp tot regeling van de dienst en het gebruik der spoorwegen., Oktober 1871.; 412; Gedrukt; 2 stukken
    - "Feest-cantate ter gelegenheid van Z.M. vijf-en-twintig-jarig kroonfeest", door J.J.L. Ten Kate en J.J.H. Verhulst., 11 mei 1874.; 413; Gedrukt
    - Prospectus van de boekhandelaren J. Hetzel en F. Didot, houdende een "Jeu du tour du monde", gebaseerd op "De reis om de wereld in 80 dagen" van Jules Verne., Z.j. (1876).; 414; 1 stuk
      Dit stuk is overgedragen aan de kaartenafdeling.
    - Belgische dagbladen, houdende verslagen van het proces tegen de gebroeders 1. en A. Pelzer wegens moord op de advocaat Bernays., 30 november 1882.; 415; 3 stukken
    - "Nieuwsblad voor Israëlieten", 2e jaargang nr. 6., 31 juli 1885.; 416; 1 stuk
    - "Algemeen Handelsblad" houdende een artikel over de toelating van Joden in de Nationale Vergadering en de rol van Moses Samuel Asser bij de totstandkoming van dit besluit., 2 september 1896.; 417; 1 stuk